【裁判字號】    97,易,1598
【裁判日期】    970930
【裁判案由】    竊盜
【裁判全文】
臺灣彰化地方法院刑事判決              97年度易字第1598號
公  訴  人  臺灣彰化地方法院檢察署檢察官
被      告  甲○○
上列被告因竊盜案件，經檢察官提起公訴（97年度偵字第7238號
），本院判決如下：
    主  文
甲○○犯竊盜罪，累犯，處有期徒刑壹年，並應於刑之執行前，
令入勞動場所強制工作，期間為年。
    事實及理由
一、犯罪事實：
  (一)甲○○自民國（下同）80年間起有多項麻藥、竊盜、毒品等
    多項前科，又因犯犯竊盜罪處有期徒刑4月，減為2月，
    犯竊盜罪處有期徒刑5月，減為2月15日，犯竊盜罪處有期
    徒刑6月，減為3月，犯搶奪罪處有期徒刑8月，減為4月（
    以上均為本院95年度訴字第1521號判決），犯竊
    盜罪（本院95年度員簡字第581號判決）處有期徒刑5月，減
    為2月15日，犯施用毒品罪（臺灣高等法院台中分院95年
    度上訴字第2197號判決）處有期徒刑1年，減為6月，犯施
    用毒品罪（本院96年度簡字第50號判決）處有期徒刑5 月，
    減為2月15日，犯竊盜罪（本院95年度斗簡字第502 號判
    決）處有期徒刑4月，減為2月。上述減刑後之至罪刑，
    定應執行1年10月，97年6月1日執行完畢出監（構成累犯）
    。
  (二)甲○○無正當職業，又不願以勞力謀生，養成犯罪之習慣，
    明知自己前案累累，竟僅因缺錢花用，萌生意圖為自己不法
    所有之犯意，於97年7月22日上午11時許，乘乙○○位於彰
    化縣田尾鄉南增村順圳巷12弄15號住處大門未上鎖之機會，
    從大門進入該住宅內（無故侵入住居之部分，未據告訴起訴
    ），徒手竊取乙○○所有之分離式冷氣機戶外主機1部（價
    值約新台幣〈下同〉8千元），得手後以車號973-DDP號機車
    載至彰化縣埔心鄉○○村○○路○段68號曄昌工業社，以105
    4元之價格，將上開竊得之冷氣主機販售予上開工業社不知
    情之負責人游文宗。嗣經警方調閱路口監視器錄影內容，始
    循線查獲上情。
二、認定事實之證據及理由：
  (一)被告於警偵訊、本院審理中，對上述事實均坦白承認。
  (二)被害人乙○○、贓物認領保管單1紙、現場指認照片等，可
    證明被害之情形，且扣案贓物確實是被害人所有，放置在屋
    內之財物。
  (三)證人游文宗於警詢中之指述，可證明被告將該冷氣主機拿去
    販售等情。
  (四)路口監視器翻拍照片，扣案冷氣室外主機1台，可證明被告
    行竊後將冷氣載離現場之事實。
  (五)綜上所述，本案事證明確，被告犯行已可認定。
三、論罪科刑：
  (一)核被告所為，係犯刑法第320條第1項之竊盜既遂罪。
  (二)被告有犯罪事實欄內之徒刑執行經過，有臺灣高等法院被告
    全國前案紀錄表可證，被告受有期徒刑之執行完畢後，5年
    內故意再犯本件有期徒刑以上之罪，為累犯，均依刑法第47
    條第1項規定，加重其刑。
  (三)量刑審酌：被告明知自己前案累累，仍然不知悔改，行竊
    他人財物，惡性不輕。被告所行竊之冷氣主機，乃笨重之
    物，但販售尚可獲得相當金錢，然行竊冷氣者因目標明顯，
    極易被發現，被告連這室外冷氣主機都要偷竊，可知已達窮
    途末路，惡性非輕。被告犯後雖已坦承犯行，態度良好，
    但未與被害人達成和解。被告自述國中肄業，父親尚在，
    曾當過捆工、組裝烤漆浪板等工作。被告多年來斷斷續續
    服刑，顯已與社會脫節，只好淪以偷竊維生等情，實不可取
    等一切情狀，量刑如主文所示之刑。
  (四)按竊盜犯贓物犯保安處分條例第3條第1項規定：「十八歲以
    上之竊盜犯、贓物犯，有犯罪之習慣者，得於刑之執行前，
    令入勞動場所強制工作。」，及第5條第1項規定：「依本條
    例宣告之強制工作處分，其執行以三年為期。」旨在對嚴重
    職業性犯罪、欠缺正確工作觀念，因而習慣犯罪者，強制其
    從事勞動，學習一技之長及正確之謀生觀念，使其日後重返
    社會，能適應社會生活。據卷內臺灣高等法院被告全國前案
    紀錄表、相關前案判決等顯示，被告多年來竊盜前科不斷，
    雖然經過多次徒刑宣告執行，仍無法斷絕犯罪習慣，多年來
    竊盜情形如下：
┌───────┬─────┬────┬──────┬────┬────┬────┐
│判決字號      │宣告主刑  │犯罪時間│犯罪手法    │宣判時間│入獄時間│出監時間│
├───────┼─────┼────┼──────┼────┼────┼────┤
│本院85年度斗簡│有期徒刑5 │85年11月│竊取他人車內│85.12.16│86.4.2  │86.9.2  │
│字第341號判決 │月        │上旬    │汽車音響    │        │        │        │
├───────┼─────┼────┼──────┼────┼────┼────┤
│本院87年度易字│罰金7500元│87.8.13 │偷竊他人五金│87.11.18│88.7.26 │89.7.21 │
│第1679號判決  │易服勞役25│        │、手推車等販│        │與另案妨│        │
│              │日        │        │售牟利      │        │害兵役有│        │
├───────┼─────┼────┼──────┼────┤期徒刑3 │        │
│本院88年度易字│有期徒刑8 │87.12.22│因籌措毒品費│88.2.12 │月接續執│        │
│第219號判決   │月        │        │用，連續攜帶│        │行      │        │
│              │          │        │兇器竊取他人│        │        │        │
│              │          │        │五金物品販售│        │        │        │
├───────┼─────┼────┼──────┼────┼────┼────┤
│本院90年度易字│有期徒刑10│89.11.10│偷竊他人自小│90.2.16 │90.8.1入│92.3.6  │
│第12號判決    │月        │        │客車        │        │監，與另│假釋出監│
│              │          │        │            │        │案侵占、│，應至  │
│              │          │        │            │        │案件施用│92.6.10 │
│              │          │        │            │        │毒品合併│假釋期滿│
│              │          │        │            │        │定執行刑│，復經銷│
│              │          │        │            │        │1年11月 │假釋，尚│
│              │          │        │            │        │        │有殘刑3 │
│              │          │        │            │        │        │月4日   │
├───────┼─────┼────┼──────┼────┼────┼────┤
│本院92年度易字│有期徒刑1 │92.4.21 │連續竊盜他人│92.6.17 │在另案停│合併上述│
│第582號判決   │年        │至      │機車、小貨車│        │止強制戒│殘刑3月4│
│              │          │95.4.25 │、五金物品  │        │治後，  │日、另案│
│              │          │        │            │        │93.1.9  │施用毒品│
│              │          │        │            │        │接續執行│罪有期徒│
│              │          │        │            │        │        │刑1年， │
│              │          │        │            │        │        │95.3.13 │
│              │          │        │            │        │        │執畢出監│
├───────┼─────┼────┼──────┼────┼────┼────┤
│本院95年度斗簡│有期徒刑4 │95.7.4  │在公路花園偷│95.8.30 │95.8.9起│即如犯罪│
│字第502號判決 │月，後經減│        │竊他人樹栽  │        │收押    │事實欄之│
│              │刑為2月   │        │            │        │        │97.6.1  │
├───────┼─────┼────┼──────┼────┤        │縮刑執畢│
│本院95年度員簡│有期徒刑5 │95.5.22 │行竊他人鋁條│95.11.22│        │出監    │
│字第581號判決 │月，減為2 │        │一批欲變賣  │        │        │        │
│              │月15日    │        │            │        │        │        │
├───────┼─────┼────┼──────┼────┤        │        │
│本院95年度訴字│有期徒刑4 │95.7.5  │行竊電線後剝│95.10.19│        │        │
│第1521號      │月，減為2 │        │皮販賣      │        │        │        │
│              │月        │        │            │        │        │        │
│              ├─────┼────┼──────┤        │        │        │
│              │有期徒刑5 │95.8.1  │行竊他人機車│        │        │        │
│              │月，減為2 │        │            │        │        │        │
│              │月15日    │        │            │        │        │        │
│              ├─────┼────┼──────┤        │        │        │
│              │有期徒刑6 │95.8.3  │行竊他人機車│        │        │        │
│              │月，減為3 │        │            │        │        │        │
│              │月        │        │            │        │        │        │
└───────┴─────┴────┴──────┴────┴────┴────┘
    被告十餘年來竊盜犯罪不斷，86年9月2日出監後，87年8月
    13日旋即再犯；89年7月21日出監後，89年11月10日旋即再
    犯；92年3月6日假釋出監，假釋期內又於92年4月21日至25
    日再犯；95年3月13日出監後，旋即於95年5月22日至95年7
    月4日再犯。被告每次出監後，能夠自我約束的時間，最短
    為1月15天，最長也不過僅11月11日，而且假釋期間照樣繼
    續犯罪，尤其被告一貫都是竊取五金類物品變賣謀生，或是
    竊取交通工具使用。被告自81年間有麻藥前科，87年間開始
    觀察勒戒以來，十餘年來毒品與竊盜犯罪相伴而生，無論如
    何經過幾次審判程序，被告只要缺錢花用，就會故技重施竊
    盜，且被告與社會脫節已久，又無一技之長，可見早已養成
    偷竊為生之習慣，被告如今僅36歲，年紀輕輕大有可為，卻
    不思正途謀生，反而一再竊取他人財物販賣，實具潛在之危
    險性格，若不能矯正其價值觀，將來出監後，勢必重蹈覆轍
    ，為協助其再社會化，應命其進入勞動場所強制工作，以培
    養其勤勞工作之人生觀，亦符合比例原則，故依竊盜犯贓物
    犯保安處分條例第3條第1項、第5條第1項前段之規定，各諭
    知刑前強制工作。
四、適用法條：
  (一)刑事訴訟法第299條第1項前段。
  (二)刑法第320條第1項、第47條第1項、竊盜犯贓物犯保安處分
    條例第3條第1項、第5條第1項前段，刑法施行法第1條之1第
    1項、第2項前段。
本案經檢察官王元郁到庭執行職務。
中    華    民    國    97    年    9    月    30    日
                    刑事第四庭  法  官  葉明松
以上正本證明與原本無異。
如不服本判決，應於判決送達後10日內，向本院提出上訴書狀，
上訴書狀應「敘述具體上訴理由」，並按他造當事人之人數附繕
本。「切勿逕送上級法院」。
告訴人或被害人對於判決如有不服具備理由請求檢察官上訴者，
其上訴期間之計算係以檢察官收受判決正本之日期為準。
中    華    民    國    97    年    9    月    30     日
                                書記官  施秀青
【附錄本案論罪法條】
中華民國刑法第320條
（普通竊盜罪、竊佔罪）
意圖為自己或第三人不法之所有，而竊取他人之動產者，為竊盜
罪，處5年以下有期徒刑、拘役或 5 百元以下罰金。
意圖為自己或第三人不法之利益，而竊佔他人之不動產者，依前
項之規定處斷。
前二項之未遂犯罰之。


司法院資訊處製作；財團法人民間司法改革基金會備份。
